【裁判字號】    99,審訴,811
【裁判日期】    991231
【裁判案由】    違反森林法等
【裁判全文】
臺灣新竹地方法院刑事宣示判決筆錄     99年度審訴字第811號
公  訴  人  臺灣新竹地方法院檢察署檢察官
被      告  黃陽光
            宋維春
共      同
指定辯護人  本院公設辯護人林建和
上列被告等因違反森林法等案件，檢察官提起公訴（99年度偵字
第7690號）後，聲請改依協商程序而為判決，本院於中華民國99
年12月31日下午4 時，在本院刑事第十一法庭宣示判決，出席職
員如下：
                審判長法  官  劉兆菊
                      書記官  林兆嘉
                      通  譯  鄭敏郎
法官起立朗讀判決主文、犯罪事實要旨、處罰條文，及告以上訴
限制、期間並提出上訴狀之法院，且諭知記載其內容：
一、主  文：
    黃陽光犯森林法第五十二條第一項第六款之竊取森林主產物
    罪，處有期徒刑陸月，如易科罰金，以新臺幣壹仟元折算壹
    日；併科罰金新臺幣捌仟捌佰伍拾肆元，罰金如易服勞役，
    以新臺幣壹仟元折算壹日。緩刑貳年。
    宋維春搬運贓物，累犯，處有期徒刑月，如易科罰金，以
    新臺幣壹仟元折算壹日；併科罰金新臺幣捌仟元，罰金如易
    服勞役，以新臺幣壹仟元折算壹日。
二、犯罪事實要旨：
（一）宋維春前於民國95年間，因攜帶兇器竊盜罪及侵占罪等案
      件，經本院於95年11月30日以95年度易字第575 號判決判
      處有期徒刑7 月及罰金新臺幣9,000 元確定，上開罰金部
      分經易服勞役與有期徒刑部分接續執行，甫於97年5 月26
      日縮刑期滿執行完畢。
（二）黃陽光明知位於新竹縣尖石鄉○○○段2 地號之竹東事業
      區第107 林班（TWD97 座標X ：27200 、Y ：0000000 ）
      ，係由行政院農業委員會林務局新竹林區管理處（下稱新
      竹林管處）所管理之國有林，且該林地上所放置之國有森
      林主產物牛樟樹材，係遭人砍伐尚未搬運而放置於該處，
      竟基於意圖為自己不法所有而竊取森林主產物之犯意，於
      99年9 月30日下午3 時許，見上該林區土地上有2 塊已遭
      人砍下之牛樟樹材（材基共計約0.08立方公尺，價值約計
      新臺幣4,427 元），黃陽光遂徒手將該二塊樹材滾到竹東
      事業區第107 林班及第108 林搬交界處之平台後，再搬運
      上前已駕駛至該地停放之車牌號碼4199-B8 號自小客車上
      而竊取之，得手後並使用該車輛搬運竊得之前揭森林主產
      物並駛離之。黃陽光為躲避警方之查緝，便與宋維春相約
      在新竹縣尖石鄉錦屏村錦屏大橋旁會合，於同日下午3 時
      20分許，黃陽光以車牌號碼4199-B8 號自小客車載運竊得
      之上開樹材到達該址後，便將竊得之牛樟樹材搬運至宋維
      春所駕駛車牌號碼BT-0860 號自用小貨車上，宋維春明知
      上開樹材係來路不明之贓物，竟基於搬運贓物之犯意於同
      日下午3 時20分許至同日下午4 、5 時許，駕駛前揭車牌
      號碼BT-086 0號自用小貨車輛載運上揭樹材一路至新竹縣
      尖石鄉嘉樂村義興一號橋旁空地之停車場，再由黃陽光再
      將該2 塊樹材搬回車牌號碼4199-B8 號自小客車上，2 臺
      車再一同離開該處，嗣於同日下午6 時，在新竹縣尖石鄉
      嘉樂村3 鄰尖石大橋，為內政部警政署森林暨自然保育警
      察隊攔停查獲，並於黃陽光所駕駛之車牌號碼4199-B8 號
      自小客車上扣得牛樟樹材2 塊（已發還新竹林管處），始
      悉上情。
（三）案經新竹縣政府警察局橫山分局報告臺灣新竹地方法院檢
      察署檢察官偵查起訴後，經檢察官聲請認罪協商判決，由
      本院改依協商程序而為判決。
三、處罰條文：
    森林法第52條第1 項第6 款，刑法第11條前段、第349 條第
    2 項、第47條第1 項、第41條第1 項前段、第2 項、第42條
    第3 項前段、第42條之1 、第74條第1 項第1 款，刑法施行
    法第1 條之1 第1 項、第2 項前段。
四、協商判決除有刑事訴訟法第455 條之4 第1 項第1 款於本訊
    問程序終結前，被告撤銷協商合意或檢察官撤回協商聲請者
    ；第2 款被告協商之意思非出於自由意志者；第4 款被告所
    犯之罪非第455 條之2 第1 項所定得以協商判決者；第6 款
    被告有其他較重之裁判上一罪之犯罪事實者；第7 款法院認
    應諭知免刑或免訴、不受理者情形之一，及違反同條第2 項
    「法院應於協商合意範圍內為判決；法院為協商判決所科之
    刑，以宣告緩刑或2 年以下有期徒刑、拘役或罰金為限」之
    規定者外，檢察官與被告均不得上訴。
五、如有前項得上訴之情形，得自收受宣示判決筆錄送達之日起
    10日內，向本院提出上訴書狀，上訴於第二審法院。
本案經檢察官洪期榮到庭執行職務。
中    華    民    國    99    年    12    月     31   日
                  刑事第九庭    書  記  官  林兆嘉
                                審判長法官  劉兆菊
以上筆錄正本係照原本作成。
中    華    民    國    99    年    12    月    31    日
                                書  記  官  廖宜君
附錄本案論罪科刑所適用法條全文：
森林法第52條
竊取森林主、副產物而有左列情形之一者，處6 月以上5 年以下
有期徒刑，併科贓額2倍以上5倍以下罰金：
一、於保安林犯之者。
二、依機關之委託或其他契約，有保護森林義務之人犯之者。
三、於行使林產採取權時犯之者。
四、結夥2人以上或僱使他人犯之者。
五、以贓物為原料，製造木炭、松節油、其他物品或培植菇類者
    。
六、為搬運贓物，使用牲口、船舶、車輛，或有搬運造材之設備
    者。
七、掘採、毀壞、燒燬或隱蔽根株，以圖罪跡之湮滅者。
八、以贓物燃料，使用於礦物之採取，精製石灰、磚瓦或其他物
    品之製造者。
前項未遂犯罰之。
第1項第5款所製物品，以贓物論，沒收之。
中華民國刑法第349條
收受贓物者，處3年以下有期徒刑、拘役或5百元以下罰金。搬運
、寄藏、故買贓物或為牙保者，處5年以下有期徒刑、拘役或科
或併科1千元以下罰金。
因贓物變得之財物，以贓物論。

司法院資訊處製作；財團法人民間司法改革基金會備份。
